【裁判字號】    97,訴,1655
【裁判日期】    970520
【裁判案由】    毒品危害防制條例
【裁判全文】
臺灣臺中地方法院刑事判決              97年度訴字第1655號
公  訴  人  臺灣臺中地方法院檢察署檢察官
被      告  乙○
                    （現另案於臺灣臺中監獄執行中）
上列被告因違反毒品危害防制條例案件，經公訴人提起公訴（九
十七年度撤緩偵字第一八三號），被告於準備程序中就被訴事實
為有罪之陳述，經告以簡式審判之旨，並聽取意見後，合議庭裁
定由受命法官獨任進行簡式審判程序，本院判決如下：
    主    文
乙○施用第一級毒品，累犯，處有期徒刑捌月。
    犯罪事實
一、乙○前曾因施用毒品案件，經觀察、勒戒後認無繼續施用毒
    品之傾向，於民國九十二年一月三十日執行完畢釋放，並由
    臺灣臺中地方法院檢察署檢察官以九十二年度毒偵字第二四
    三號為不起訴處分。其復因施用毒品案件，於九十二年十月
    二日經本院以九十二年度易字第二一六四號刑事判決判處有
    期徒刑四月，於九十二年十月二十七日確定；其另因持有毒
    品案件，於九十二年十一月二十一日經本院以九十二年度中
    簡字第二三二八號判決處有期徒刑六月，經上訴後，撤回上
    訴而於九十三年二月二十四日判決確定，後由本院以九十三
    年度聲字第一一七八號裁定定應執行刑為有期徒刑九月確定
    ，於九十三年十月八日執行完畢。其又因分別犯施用第一級
    毒品案件、施用第二級毒品案件、竊盜案件、詐欺案件、竊
    盜案件，經本院各別判處有期徒刑八月、四月、十月、四月
    、五月，經本院裁定應執行刑為有期徒刑二年四月確定，入
    監執行後，於九十六年五月二十九日假釋付保護管束（此部
    分不構成累犯）。詎乙○仍不知悔改，竟於前開觀察、勒戒
    執行完畢釋放後五年內，基於施用第一級毒品之犯意，於九
    十六年八月六日上午六時許，在臺中市○區○○路一段四十
    巷六號住處內，以將第一級毒品海洛因羼水稀釋後置入針筒
    再注射靜脈之方式，施用第一級毒品海洛因一次。嗣於同年
    八月七日上午九時三十分許之保護管束期間，至臺灣臺中地
    方法院檢察署採受該署觀護人採尿，經送驗後，驗得嗎啡、
    可待因陽性反應而查獲上情。
二、案經臺灣臺中地方法院檢察署檢察官簽分偵查起訴。
    理    由
一、被告乙○對其有於上揭時、地施用第一級毒品海洛因之事實
    ，業於警詢時、偵查中及本院審理時供認不諱。被告經警方
    查獲後，其尿液經送請中山醫學大學附設醫院檢驗科藥物檢
    測中心檢驗之結果，驗有嗎啡、可待因之陽性反應，有該中
    心出具之確認檢驗結果報告一紙存卷可證，而海洛因施用入
    人體後水解還原成嗎啡，再循嗎啡之代謝方式排出體外，已
    據行政院衛生署藥物食品檢驗局（八一）藥檢壹字第００六
    四三一號函說明綦詳。再被告前曾因施用毒品案件，經觀察
    、勒戒後認無繼續施用毒品之傾向，於九十二年一月三十日
    執行完畢釋放，並由臺灣臺中地方法院檢察署檢察官以九十
    二年度毒偵字第二四三號為不起訴處分之事實，有臺灣高等
    法院被告前案紀錄表及刑案資料查註紀錄表各一份在卷可憑
    。綜上，被告自白與事實相符，其於前案觀察、勒戒執行完
    畢釋放後五年內再犯本案施用第一級毒品海洛因之犯行事證
    明確，洵堪認定。
二、核被告所為，係犯毒品危害防制條例第十條第一項之施用第
    一級毒品罪。被告施用毒品前之持有第一級毒品行為，本應
    以持有論，惟持有後進而施用，其持有之低度行為應被施用
    之高度行為所吸收，故不再另論其持有第一級毒品罪。被告
    前曾於因施用毒品案件，於九十二年十月二日經本院以九十
    二年度易字第二一六四號刑事判決判處有期徒刑四月，於九
    十二年十月二十七日確定；其另因持有毒品案件，於九十二
    年十一月二十一日經本院以九十二年度中簡字第二三二八號
    判決處有期徒刑六月，經上訴後，撤回上訴而於九十三年二
    月二十四日判決確定，後由本院以九十三年度聲字第一一七
    八號裁定定應執行刑為有期徒刑九月確定，於九十三年十月
    八日執行完畢之事實，有臺灣高等法院被告前案紀錄表、刑
    案資料查註紀錄表各一份附卷可稽，其於五年以內再故意犯
    本件有期徒刑以上之罪，應依刑法第四十七條第一項，論以
    累犯，並加重其刑。爰審酌被告施用第一級毒品，經觀察、
    勒戒執行完畢釋放後，仍不知戒惕，一再施用，無視於毒品
    對於自身健康之戕害及國家對於杜絕毒品犯罪之禁令，不知
    戒除惡習，惡性非輕，然念及其施用毒品並無危害他人，被
    告犯罪手段尚屬平和，所生損害尚非鉅大，且被告犯後於本
    院審理時坦承犯行，尚見悔意之犯罪後態度，暨施用毒品者
    均有相當程度之成癮性及心理依賴，其犯罪心態與一般刑事
    犯罪之本質並不相同，應側重適當之醫學治療及心理矯治為
    宜等一切情狀，量處如主文所示之刑，以資懲儆。
據上論斷，應依刑事訴訟法第二百七十三條之一第一項、第二百
九十九條第一項前段，毒品危害防制條例第十條第一項，刑法第
十一條前段、第四十七條第一項，判決如主文。
本案經檢察官甲○○到庭執行職務
中    華    民    國    97    年    5     月    20    日
                  刑事第十五庭  法  官  楊真明
以上正本證明與原本無異。
如不服本判決，應於送達後十日內向本院提出上訴狀（須附繕本
），上訴於臺灣高等法院臺中分院。
上訴書狀如未敘述理由，應於上訴期間屆滿後二十日內補提理由
書於本院。
                                書記官  呂苗澂
中    華    民    國    97    年    5     月    20    日
附錄本判決論罪科刑法條
毒品危害防制條例第十條：
  施用第一級毒品者，處六月以上五年以下有期徒刑。
  施用第二級毒品者，處三年以下有期徒刑。


司法院資訊處製作；財團法人民間司法改革基金會備份。
